臺灣高雄地方法院刑事判決　　　　　　 93年度簡上字第725號
上　訴　人
即　被　告　丁○○　男　26歲.
右上訴人因違反著作權法案件，不服本院高雄簡易庭93年度簡字
第2387號，中華民國93年6月10日第1審簡易判決（聲請簡易判決
處刑書案號：臺灣高雄地方法院檢察署92年度偵字第23926號）
，提起上訴，本院合議庭認不得以簡易判決處刑，逕改依通常程
序為第1審判決如左：
    主  文
原判決撤銷。
丁○○連續擅自以公開演出之方法侵害他人著作財產權，處拘役
伍拾日，如易科罰金，以佰元折算壹日。緩刑貳年。扣案之金
嗓多媒體電腦伴唱機壹台及點歌本壹本，均沒收。
    事  實
一、丁○○為址設高雄市○○○路490號上遠企業有限公司實際
    負責人（下稱上遠企業公司，變更登記前為遠大音響店，由
    丁○○之父經營），經營電腦伴唱機出租業務，其基於業務
    經驗，主觀上得預見坊間多媒體電腦伴唱機內迭有擅自灌錄
    未經音樂著作財產權人授權公開演出歌曲之情形，如出租予
    第三人擅自公開演出，將可能涉犯著作權法。乃於民國92年
    9月、10月間某日，上遠企業公司業務員林罔市經丁○○之
    同意，以新台幣（下同）5萬元之價格，向臺南縣柳營鄉○
    ○路○段新榮工商斜對面甲○○經營之小吃部，購得灌錄有
    未經音樂著作財產權人華特國際音樂股份有限公司（下簡稱
    華特公司）所享有著作財產權之音樂著作「靠站」及「命中
    注定」2首歌曲之金嗓多媒體電腦伴唱機。丁○○為圖收取
    租金，對於該金嗓多媒體電腦伴唱機內之歌曲是否經過音樂
    著作財產權人授權公開演出未加查證，即擅自基於意圖營利
    而容任以公開演出之方式侵害他人著作財產權之概括犯意，
    於同年10月中旬起將該電腦伴唱機以每月5千元之代價出租
    予不知情之林瑞祺，擺設在林瑞祺位於高雄縣鳳山市○○路
    ○段118號所經營之「客家小館附設卡拉ＯＫ」店內，由林瑞
    祺以每首歌曲10元之收費價格，連續供不知情之不特定顧客
    點唱，藉由顧客公開演出之方式，先後多次侵害華特公司對
    於上開歌曲之音樂著作財產權，該電腦伴唱機每日營利約2
    百多元。嗣於同年11月12日下午1時30分許，為警持搜索票
    至上址店內當場查獲，並扣得金嗓多媒體電腦伴唱機1台及
    點歌本1本。
    理  由
壹、有罪部分：
一、按被告以外之人（包括證人、鑑定人、告訴人、被害人及共
    同被告等）於審判外之陳述雖不符刑事訴訟法第159條之1至
    之4等四條之規定，而經當事人於審判程序同意作為證據，
    法院審酌該言詞陳述或書面陳述作成時之情況，認為適當者
    ，亦得為證據；當事人、代理人或辯護人於法院調查證據時
    ，知有刑事訴訟法第159條第1項不得為證據之情形，而未於
    言詞辯論終結前聲明異議者，視為有前項之同意，同法第
    159條之5定有明文。立法意旨在於傳聞證據未經當事人之反
    對詰問予以核實，原則上先予排除。惟若當事人已放棄反對
    詰問權，於審判程序中表明同意該等傳聞證據可作為證據；
    或於言詞辯論終結前未聲明異議，基於尊重當事人對傳聞證
    據之處分權，及證據資料愈豐富，愈有助於真實發見之理念
    ，且強化言詞辯論主義，使訴訟程序得以順暢進行，上開傳
    聞證據亦均具有證據能力。本件證人林瑞祺、告訴代理人連
    永揮固分別於警詢中為陳述、指訴；告訴代理人蘇素慧於偵
    查中指訴，其性質雖屬傳聞證據，惟其等未再於法院審理中
    為陳述，且查無符合同法第159條之1至之4等前四條之情形
    ，其等所為之上開警詢筆錄內容，業經本院審理時予以提示
    並告以要旨，被告及檢察官於審判程序亦同意林瑞祺之警詢
    之陳述作為證據；被告對於告訴代理人連永揮、蘇素慧分別
    於警詢、偵查中之指訴，未於言詞辯論終結前聲明異議。本
    院審酌上開筆錄作成時，較無人情施壓或干擾，亦無不當取
    供或刻意誣陷之情形，認為以之作為本案之證據亦屬適當，
    是林瑞祺於警詢中之證言、告訴代理人連永揮、蘇素慧分別
    於警詢及偵查中之指訴自均具有證據能力，合先敘明。
二、訊據被告丁○○固坦承將前開灌錄有華特公司詞曲音樂著作
    之「靠站」及「命中注定」2首歌曲之金嗓多媒體電腦伴唱
    機，於92年10月中旬起出租與林瑞祺擺設在前開「客家小館
    附設卡拉ＯＫ」店內營業使用一情，核與證人林瑞祺於警詢
    時證述之情節相符，惟被告矢口否認有何違反著作權法犯行
    ，辯稱：伊購買該電腦伴唱機時，不知該電腦伴唱機內灌錄
    前開未經授權公開演出之歌曲，且金嗓多媒體電腦伴唱機之
    廠牌，在業界為正派經營之大公司，伊信任該廠牌電腦伴唱
    機內之歌曲皆係合法享有版權云云。惟查：
（一）前揭「靠站」、「命中注定」之詞曲音樂著作，係屬華特
      公司享有之著作財產權，有該公司執照、營利事業登記證
      、證明書2紙、詞曲著作財產權轉讓書2紙及錄有上開音樂
      著作之唱片封套影本、查獲現場照片4紙、電視播放畫面
      6紙等在卷可稽。又扣案之金嗓多媒體電腦伴唱機於出廠
      時，並無灌錄上開未經授權之歌曲一情，復據金嗓電腦科
      技股份有限公司（下稱金嗓科技公司）以金法字第930216
      01號函述明確在卷，且華特公司並未同意或授權被告公開
      演出上揭詞曲，亦據告訴代理人乙○○、蘇素慧分別於警
      詢及偵查中指述綦詳。是被告並未取得上開「靠站」及「
      命中注定」音樂著作財產權之公開演出權，應堪認定。
（二）扣案之金嗓多媒體電腦伴唱機係被告公司業務員林罔市經
      被告之授權，於92年9月、10月間某日，在臺南縣柳營鄉
      ○○路○段新榮工商斜對面某一小吃部，以5萬元向甲○○
      購得，林罔市購買該金嗓多媒體電腦伴唱機時雖曾詢問該
      電腦伴唱機內歌曲有無版權，但其對於著作權並不瞭解，
      因而哪些歌曲有版權亦不清楚，其購買該電腦伴唱機係以
      機器品牌及外觀新舊為購買之考量，在其購得該電腦伴唱
      機時，被告是否曾詢問該電腦伴唱機內之歌曲是否合法已
      忘記等情，已據證人林罔市於本院審理時證述綦詳在卷，
      經核與被告供稱購買該電腦伴唱機時，僅認定廠牌，未進
      一步瞭解機器歌曲為何，且林罔市前往購買該金嗓多媒體
      電腦伴唱機時，並未交代林罔市注意該電腦伴唱機內之歌
      曲是否合法，林罔市購得後亦未詢問林罔市該電腦伴唱機
      內歌曲是否合法等情大致相符，顯見被告對於其出租之電
      腦伴唱機內歌曲是否合法完全置若罔聞。雖被告辯稱伊信
      任金嗓多媒體電腦伴唱機所屬公司之商譽，認為該廠牌電
      腦伴唱機內之歌曲皆合法享有公開演出權云云。惟關於著
      作權之保護政府已時為政策宣導，新聞媒體亦多有智慧財
      產權保護團體協助警方查緝犯罪之相關報導，故保護智慧
      財產權為人民可週知之社會訊息，被告既以出租多媒體電
      腦伴唱機提供點唱服務並獲取對價為業，對於音樂著作之
      保護尤不得諉為不知，且坊間電腦伴唱機內灌錄有未經著
      作財產權人授權之歌曲，亦所在多有，堪認以此為業之被
      告時有耳聞。況被告於92年1月14日尚因出售侵害金將科
      技文化事業股份有限公司（以下稱金將公司）對於張為杰
      「真情」、劉明瑞「思念你」等音樂著作之重製權專屬授
      權之光碟片，及專供該光碟片播放之帝騰牌ＤＶＤ卡拉Ｏ
      Ｋ點歌機、點歌本等物，涉犯違反著作權法之案件遭移送
      ，嗣經金將公司撤回告訴而為不起訴處分確定，有臺灣高
      雄地方法院檢察署檢察官93年度偵字第5535號不起訴處分
      書附卷可稽，且被告之父曾因經營上遠企業公司之前身遠
      大音響店時，因違反著作權法之案件遭移送，故將店名變
      更為上遠企業公司，並由被告叔叔黃炎庭擔任負責人，此
      業據被告於本院審理時供承無訛，再參以被告在購得前開
      金嗓多媒體電腦伴唱機後即向中華音樂著作權人聯合總會
      聲請就該會受託管理之音樂著作授與公開演出權，惟於本
      案查獲時，尚未獲得該會之授權，於查獲後業已取得授權
      公開演出證書等情，亦據被告於本院審理時供稱在卷，並
      有中華音樂著作權人聯合總會93年1月7日授權公開演出證
      書1紙在卷可稽，益徵被告對於其出租之電腦伴唱機內歌
      曲應經過著作財產權人之授權始得公開演出，為其經營過
      程中經驗之所及且得以注意。被告在未取得前開金嗓多媒
      體電腦伴唱機內前揭歌曲授權公開演出證書前，為營利即
      將該電腦伴唱機出租，則縱然該電腦伴唱機內有未經授權
      公開演出之歌曲經不知情之顧客點唱，顯不違背被告之本
      意無疑。此外，復有扣案之電腦伴唱機1台及點歌本1本可
      資佐證。從而，被告前揭所辯應係卸責之詞，無足採信。
      本件事證明確，被告犯行洵堪認定，應予依法論科。
三、按刑法第2條第1項規定：「行為後法律有變更者，適用裁判
    時之法律，但裁判前之法律有利於行為人者，適用最有利於
    行為人之法律」，此從新從輕規定，以適用裁判時之法律為
    原則，若裁判前之法律有利於行為人者，適用最有利於行為
    人之裁判前法律（包括行為時法與中間法）為例外，且比較
    裁判時法、中間法及行為時法，應就各該法之有關罪刑綜合
    比較，而非僅以其法定刑之輕重予以比較。查被告犯罪後，
    著作權法業於93年9月1日經總統以華總1義字第0930158591
    號令修正公布，並於同年月3日施行；92年7月9日所公布之
    著作權法第92條，其內容為：「意圖營利而以公開口述、公
    開播送、公開上映、公開演出、公開傳輸、公開展示、改作
    、編輯或出租之方法侵害他人著作財產權者，處3年以下有
    期徒、拘役、或併科新臺幣75萬元以下罰金。非意圖營利而
    犯前項之罪，其所侵害之著作超過5件，或權利人所受損害
    超過新臺幣3萬元者，處2年以下有期徒刑、拘役，或科或併
    科新臺幣50萬元以下罰金。」；於93年9月1日所公布之著作
    權法第92條經修正，其內容為：「擅自以公開口述、公開播
    輯、出租之方法侵害他人著作財產權者，處3年以下有期徒
    、拘役、或科或併科新臺幣75萬元以下罰金。」，比較其新
    舊法之構成要件及刑罰範圍，(一)就構成要件而言，以92年
    7月9日公布之著作權法第92條第1項之規定，須以「意圖營
    利」為要件較有利於行為人；(二)就刑罰範圍而言，93年9
    月1日公布之著作權法第92條與92年7月9日公布之著作權法
    第92條第1項之最重本刑均為有期徒刑3年，惟93 年9月1日
    公布之著作權法第92條罰金刑係「或科或併科新臺幣75萬元
    以下罰金」；92年7月9日公布之著作權法第92條則規定「或
    併科新臺幣75萬元以下罰金」，93年9月1日公布之著作權法
    第92條顯較92年7月9日公布之著作權法第92條為有利。綜上
    ，依刑法第2條第1項前段規定，自以93年9月1日公布之著作
    權法第92條第1項之規定較有利於被告。是核被告所為，係
    犯違反現行著作權法第92條第1項之擅自以公開演出之方法
    侵害他人著作財產權罪。其利用不知情之小吃店負責人林瑞
    祺及顧客以公開演出方式侵害告訴人享有之音樂著作財產權
    ，為間接正犯。又被告先後多次犯行，時間緊接，所犯構成
    要件相同，顯係基於概括犯意反覆為之，爰依連續犯規定論
    以一罪，並加重其刑。
貳、不另為無罪諭知部分
一、聲請簡易判決處刑意旨另認：被告丁○○明知「靠站」、「
    命中注定」歌曲為華特公司所享有著作財產權之音樂著作，
    未經音樂著作財產權人華特公司之同意或授權，依法不得擅
    自重製或公開播送，竟於92年9、10月間某日以5萬元向來自
    台南縣柳營鄉某不知名小吃部購得金嗓多媒體電腦伴唱機時
    ，基於意圖營利而以重製之方法侵害他人著作權之犯意，未
    經華特公司之同意或授權，擅自灌錄上開音樂著作於該電腦
    伴唱機內而非法重製之。丁○○復基於意圖營利而以公開播
    11月12日止，將該電腦伴唱機以每月5千元之代價出租予不
    知情之林瑞祺，擺設在其所經營之「客家小館附設卡拉ＯＫ
    」店內，並以每首歌曲10元之收費價格供不知情之不特定顧
    客點唱，藉由顧客公開播送之方式，侵害華特公司對於上開
    歌曲之音樂著作財產權。因認被告涉犯著作權法第91條第1
    項之以重製之方法侵害他人之著作財產權罪（公訴人誤引同
    法第93條第1項第2款之罪名）、同法第92條第1項之意圖營
    利而以公開播送之方式侵害他人著作財產權罪等語。
二、按犯罪事實應依證據認定之，無證據不得認定犯罪事實，刑
    事訴訟法第154條第2項定有明文。又認定不利於被告之事實
    ，須依積極證據，苟積極證據不足為不利於被告事實之認定
    時，即應為有利於被告之認定，更不必有何有利之證據。另
    刑事訴訟法上所謂認定犯罪事實之證據，係指足以認定被告
    確有犯罪行為之積極證據而言，該項證據自須適合於被告犯
    罪事實之認定，始得採為斷罪資料（最高法院30年上字第81
    6號判例、最高法院29年上字第3105號判例參照）。次查刑
    事訴訟法第161條已於91年2年8日修正公布，修正後同條第1
    項規定：檢察官就被告犯罪事實，應負舉證責任，並指出證
    明之方法。因此，檢察官對於起訴之犯罪事實，應負提出證
    據及說服之實質舉證責任。倘其所提出之證據，不足為被告
    有罪之積極證明，或其指出證明之方法，無從說服法官以形
    成被告有罪之心證，基於無罪推定之原則，自應為被告無罪
    判決之諭知，亦有最高法院92年度台上字第128號判例可參
    。公訴人認被告涉犯違反著作權法前開犯嫌，無非以告訴代
    理人蘇素慧於偵查中之指訴、金嗓電腦科技公司93 年2月16
    日金法字第93021601號函、華特公司現場蒐證資料、現場照
    片13紙、點歌本及扣案之金嗓多媒體電腦伴唱機為論據。惟
    訊據被告堅決否認有何公訴人所指上開違反著作權法犯行，
    辯稱：扣案之金嗓多媒體電腦伴唱機係其業務員林罔市向臺
    南縣柳營鄉○○路○段新榮工商斜對面某一小吃部向甲○○
    購得，伊不知道該伴唱機內有違反著作權法之情事，亦未擅
    自重製前揭「靠站」及「命中注定」音樂著作等語。經查：
（一）扣案之金嗓多媒體電腦伴唱機於出廠時，並無灌錄上開未
      經授權之歌曲，已據金嗓電腦科技公司於93年12月16日以
      金法字第93021601號函述明確在卷，是該電腦伴唱機內上
      開未經授權之歌曲，顯係在出廠後始遭人擅自重製灌錄，
      固堪認定。惟前開金嗓多媒體電腦伴唱機組連同點歌本，
      係被告公司業務員林罔市經被告之授權，於92年9月、10
      月間某日，在臺南縣柳營鄉○○路○段新榮工商斜對面某
      一小吃部，以5萬元向甲○○購得，承如前述。又依前開
      2首歌曲在點歌本中之編號分別為27404號、27408號，其
      等編號前後尚有其他歌曲，有點歌本影本1紙附卷可參，
      堪認該2首歌曲並非另外同時加以灌錄，否則豈會與合法
      授權之歌曲前後穿插，是被告辯稱伊購得前開金嗓多媒體
      電腦伴唱機時，該電腦伴唱機主機內即灌錄前開2首歌曲
      堪以採信。從而，扣案之金嗓多媒體電腦伴唱機內雖未經
      告訴人之同意或授權擅自重製上開2首歌曲之音樂著作權
      ，惟被告既係自甲○○處購得前開金嗓多媒體電腦伴唱機
      ，則尚難僅憑告訴人之指訴，遽認扣案之電腦伴唱機中有
      未經告訴人授權之著作物，即為被告所重製，亦無從證明
      被告與違法重製之人間有犯意之聯絡與行為之分擔。
（二）至於，公訴人另認被告將前開重製有未經告訴人授權公開
      演出歌曲「靠站」、「命中注定」之金嗓多媒體電腦伴唱
      機，於同年10月中旬起將該電腦伴唱機以每月5千元之代
      價出租予不知情之林瑞祺，擺設在林瑞祺位於高雄縣鳳山
      市○○路○段118號所經營之「客家小館附設卡拉ＯＫ」店
      內，並以每首歌曲10元之收費價格，連續供不知情之不特
      定顧客點唱，另涉犯著作權法第92條第1項之意圖營利而
      以公開播送之方式侵害他人著作財產權罪等語。惟按著作
      權法所定之「公開播送」乃指基於公眾接收訊息為目的，
      以有線電、無線電或其他器材，藉聲音或影像向公眾傳達
      著作內容，其由原播送人以外之人，以有線電或無線電將
      原播送之聲音或影像向公眾傳達者亦屬之，此觀之著作權
      法第3條第1項第7款之規定即明。查一般電腦伴唱機係音
      樂著作財產權人授權利用該音樂著作，作成可供伴唱之「
      電腦ＭＩＤＩ音樂程式」（即音樂設備數位介面）伴唱機
      ，於點唱時，經由電腦輸出另行錄製之靜態畫面影像，或
      另以ＶＣＤ格式輸出另行錄製之動態畫面影像作為背景，
      再以伴唱程式出現伴唱音樂，同時將音樂著作之歌詞顯示
      於螢幕畫面，上揭屬「視聽著作」之背景影像與屬「音樂
      著作」之詞曲並非同時共同為之，且製作完成之背景影像
      已成為一獨立之視聽著作，與音樂著作之間雖有相當之關
      連性，但並非屬不可分割之單一著作。而電腦伴唱機之特
      性，乃點唱者藉伴唱機之其他視聽著作公開上映，以演技
      、舞蹈、歌唱、彈奏樂器或其他方法向現場之公眾傳達著
      作內容，易言之，係由演出者當場直接表現著作內容予觀
      賞者之著作物利用形式，核與著作權法所定「公開播送」
      係指基於公眾接收訊息為目的，以有線電、無線電或其他
      器材，藉聲音或影像向公眾傳達著作內容相左，從而公訴
      人認被告除涉犯著作權法第92條第1項之擅自以公開演出
      之方法侵害他人著作財產權罪外，另涉意圖營利而以公開
      播送之方式侵害他人著作財產權罪，顯有未洽。
（三）綜上，公訴人所提出之證據尚不足為被告有罪之積極證明
      ，此外，本院亦復查無其他積極證據足資審認被告有何公
      訴人所指之前開違反著作權法犯行，揆諸前揭法條及判例
      意旨，自屬不能證明被告犯罪，本應為被告無罪之諭知，
      惟公訴意旨認被告涉犯著作權法第91條第1項之罪與前揭
      論罪科刑之擅自以公開演出之方式侵害他人著作財產權罪
      間，有方法結果之牽連關係；另依公訴意旨所載被告涉犯
      意圖營利而以公開播送之方式侵害他人著作財產權罪與前
      揭論罪科刑之擅自以公開演出之方式侵害他人著作財產權
      罪間，有一行為觸犯數罪名之想像競合犯之關係，均為裁
      判上一罪關係，爰均不另為無罪之諭知。
、原審據以論科，固非無見。惟查，被告(1)不成立著作權法第
    91條第1項之意圖營利而以重製之方法侵害他人之著作財產
    權罪，及(2)同法第92條第1項之意圖營利而以公開播送之方
    式侵害他人著作財產權罪，理由已如前述，原審判決未予詳
    察，就(1)部分誤為有罪判決、就(2)部分漏為判決，且就被告
    先後多次擅自以公開演出之方式侵害他人著作財產權行為，
    時間緊接，所犯構成要件相同，顯係基於概括犯意反覆為之
    ，為連續犯，漏未予論及，亦有未洽。上訴人指摘原判決就
    (1)部分判決不當，為有理由，且原判決另有前揭可議之處，
    應由本院撤銷原判決予以撤銷改判。爰審酌被告欠缺保護智
    慧財產權之概念，以此公開演出之方法侵害告訴人之音樂著
    作財產權，有損我國保護智慧財產權之國際形象，惟念及被
    告雖以出租電腦伴唱機為業，然並非專以侵害他人之音樂著
    作財產權為主，及其侵害告訴人詞曲之數量僅二首，營利之
    時間不長，兼衡被告所獲利益非多，及尚未與告訴人達成和
    解等一切情狀，量處如主文所示之刑，並諭知易科罰金之折
    算標準，以資懲儆。末查，被告未曾受有期徒刑以上刑之宣
    告，有臺灣高等法院被告全國前案紀錄表存卷可按，其因一
    時失察，致罹刑章，於經此偵查程序及科刑之教訓後，當知
    戒慎，信無再犯之虞，本院綜核各情，認對被告所宣告之刑
    ，以暫不執行為當，爰併予宣告緩刑2年，以啟自新。至於
    ，扣案之金嗓多媒體電腦伴唱機1台及點歌本1本，均係被告
    所有，業經被告供明在卷，且為供本件實施犯罪所用之物，
    均應依著作權法第98條前段之規定，併予宣告沒收之。
肆、按檢察官依刑事訴訟法簡易訴訟程序聲請簡易判決處刑之案
    件，如法院於審理後，認應為無罪、免訴、不受理或管轄錯
    誤判決之諭知者，應適用通常訴訟程序審判之，為刑事訴訟
    法第452條所明定；對於簡易判決之上訴，準用刑事訴訟法
    第3編第1章及第2章之規定，管轄第2審之地方法院合議庭受
    理簡易判決上訴案件，應依通常程序審理，其認案件有應依
    通常訴訟程序審判誤依簡易判決處刑之情形者，原審所行訴
    訟程序因有重大瑕疵，自應撤銷原判決，逕依通常訴訟程序
    為第1審判決（法院辦理刑事訴訟簡易程序案件應行注意事
    項第14條意旨參照）。查本案被告經檢察官聲請以簡易判決
    處刑部分，既有右述不能證明犯罪部分，則被告不應逕以簡
    易判決處刑，上訴意旨指摘原判決不當，為有理由部分，除
    應予以撤銷改判外，且因原審所行訴訟程序有將應依通常訴
    訟程序審判誤依簡易判決處刑之重大瑕疵，自應由本院將原
    判決撤銷，依刑事訴訟法第452條、第451條之1第4項但書第
    3款之規定，改依通常程序審理為第1審判決，附此指明。
據上論斷，應依刑事訴訟法第455條之1第3項、第452條、第369
條第1項前段、第364條、第299條第1項前段，現行著作權法第92
條第1項、第98條前段，刑法第2條第1項前段、第11條、第56條
、第41條第1項前段、第74條第1款，罰金罰鍰提高標準條例第2
條，判決如主文。
本案經檢察官丙○○到庭執行職務。
中　　華　　民　　國　　94　　年　　3 　　月　　22　　日
                   臺灣高雄地方法院刑事第9庭
                       審判長法  官    李璧君
                             法  官    陳筱蓉
                             法  官    黃惠玲
以上正本證明與原本無異。
如不服本判決，應於判決送達後10日內向本院提出上訴狀，上訴
於臺灣高等法院高雄分院 (須附繕本)。
                             書記官    林秀珍
中　　華　　民　　國　　94　　年　　3 　　月　　23　　日
附錄本案論罪科刑法條：
著作權法第92條
擅自以公開口述、公開播送、公開上映、公開演出、公開傳輸、
公開展示、改作、編輯、出租之方法侵害他人之著作財產權者，
處3年以下有期徒刑、拘役、或科或併科新臺幣75萬元以下罰金
。
